【裁判字號】    98,簡抗,3
【裁判日期】    980824
【裁判案由】    拆屋還地
【裁判全文】
臺灣嘉義地方法院民事裁定               98年度簡抗字第3號
抗  告  人  庚○○
            癸○○
            子○○
            壬○○
            辛○○
上  五  人
訴訟代理人  己○○
相  對  人  甲○○
            戊○○
            丙○○
            丁○○○
            乙○○
            邵芊芸
上列抗告人因與相對人間請求拆屋還地事件，抗告人對於本院朴
子簡易庭民國98年2月17日所為之97度度朴簡字第212號裁定提起
抗告，本院裁定如下：
    主  文
抗告駁回。
抗告費用由抗告人負擔。
    理  由
一、抗告意旨略以：抗告人所有坐落嘉義縣太保市○○段1340地
    號土地（以下簡稱系爭土地）與相對人甲○○所有坐落同段
    1362 -6號土地、相對人戊○○所有坐落同段1362-1號土地
    、相對人丙○○所有坐落同段1362-2號土地、相對人丁○○○所有坐落同段1362-3號土地、相對人乙○○所有坐落同段
    1362-4號土地、相對人邵芊芸所有坐落同段1362-5號土地相
    鄰，相對人所有房屋後方面分別占用系爭土地，為無權占用
    ，占用面積、位置請求本院囑託地政機關測量，爰訴請相對
    人拆屋還地，將土地返還抗告人。
二、按原告之訴，有起訴違背第253條、第263條第2項之規定，
    或其訴訟標的為確定判決之效力所及者，法院應以裁定駁回
    之。又按除別有規定外，確定之終局判決就經裁判之訴訟標
    的，有既判力，當事人不得就該法律關係更行起訴。民事訴
    訟法第24 9條第1項第7款、第400條第1項定有明文。
三、經查：抗告人前於95年間，業以抗告人所有系爭土地與相對
    人甲○○所有坐落同段1362-6號土地、相對人戊○○所有坐
    落同段1362-1號土地、相對人丙○○所有坐落同段1362-2號
    土地、相對人丁○○○所有坐落同段1362-3號土地、相對人
    乙○○所有坐落同段1362-4號土地、相對人邵芊芸所有坐落
    同段1362-5 號土地相鄰，相對人所有房屋後方分別占用系
    爭土地為由，依民法第767條規定，對相對人提起拆屋還地
    訴訟，經本院以95 年度嘉簡字第1401號、96年度簡上字第
    58號判決抗告人敗訴確定等情，業經調閱該案卷證審閱無訛
    。是本件抗告人所主張之法律關係為前揭判決既判力所及，
    抗告人再行提起本件訴訟，顯已違反民事訴訟法第400條之
    規定，抗告人就同一法律關係復提起本件起訴，於法不合，
    應予駁回，其假執行之聲請亦失依附，應併予駁回。從而，
    原審裁定駁回其訴及假執行之聲請，核無違誤。抗告意旨指
    摘原裁定不當，求予廢棄，為無理由，應由本院駁回其抗告
    。
四、依民事訴訟法第436條之1第3項、第495條之1第1項、第449
    條第1項、第95條、第78條、第85條第1項，裁定如主文。
中    華    民    國    98    年    8     月    24    日
                 民事第一庭審判長法  官  林世芬
                                 法  官  柯月美
                                 法  官  馮保郎
以上為正本係照原本作成。
本件裁定不得再抗告。
中    華    民    國    98    年    8     月    24    日
                                 書記官  李彩娥


司法院資訊處製作；財團法人民間司法改革基金會備份。
